臺灣臺南地方法院刑事判決
111年度易字第1006號
公  訴  人  臺灣臺南地方檢察署檢察官
被      告  許志守



上列被告因違反就業服務法案件，經檢察官提起公訴（111年度
偵字第14300號），被告就被訴事實為有罪之陳述，經告知簡式
審判程序之旨，並聽取當事人意見後，裁定以簡式審判程序進行
審理，判決如下：
    主  文
許志守經裁處罰鍰，五年內再違反就業服務法第57條第1款規定
，累犯，處有期徒刑參月，如易科罰金，以新臺幣壹仟元折算壹
日。
    事實及理由
一、本件被告許志守所犯為死刑、無期徒刑、最輕本刑3年以上有期徒刑以外之罪，亦非高等法院管轄之第一審案件，其於準備程序中就被訴事實為有罪之陳述，經告知簡式審判程序之旨，並聽取檢察官及被告之意見後，本院依刑事訴訟法第273條之1第1項規定裁定進行簡式審判程序，是本案之證據調查，依同法第273條之2規定，不受同法第159條第1項、第161條之2、第161條之3、第163條之1及第164條至第170條所規定證據能力認定及調查方式之限制，合先敘明。
二、本件除證據部分應補充「被告於本院準備及審理程序中之自
    白」外，其餘犯罪事實及證據均引用附件檢察官起訴書之記
    載。
三、論罪科刑
　㈠核被告所為，係犯違反就業服務法第57條第1款經裁處罰緩後
    ，5年內再違反就業服務法第57條第1款規定，應依同法第63
    條第1項後段之規定處斷。被告自111年1月10日至同年月12
    日為警查獲時止，分別違法聘僱2名外籍移工之行為，係於
    密切接近之時、地為之，各舉動間之獨立性極為薄弱，顯係
    基於同一違法聘僱外國勞工之目的，依一般社會健全觀念難
    以強行分離，應認係基於單一犯意接續所為，而包括於一行
    為予以評價，論以接續犯。
　㈡依司法院釋字第775號解釋意旨及刑事訴訟法第161條第1項規
    定可知，檢察官需就前階段被告構成「累犯事實」負擔主張
    及舉證責任，並就後階段被告依累犯規定「加重其刑事項」
    負擔主張及說明責任（最高法院110年度台上大字第5660號
    裁定意旨參照）。查公訴人於審理時提出臺中地方法院109 
    聲字1873號裁定、花蓮地方法院裁定109 聲字第673 號裁定
    各一份作為被告構成累犯事實之證據（院卷第52、57至58、
    59至62頁），舉證補充被告累犯之事實，並請本院依累犯之
    規定加重其刑，應認檢察官已就本案被告為何需依累犯規定
    加重其刑為說明。查被告前因違反就業服務法案件，分別經
    臺灣新竹地方法院以108年度易字第975號判處有期徒刑5月
    、臺灣桃園地方法院以108年度壢簡字第2031號判處有期徒
    刑2月、臺灣花蓮地方法院以109年度易字第66號判處有期徒
    刑3月、臺灣臺中地方法院以109年度簡字第32號判處有期徒
    刑6月確定，經臺灣花蓮地方法院以109年度聲字第673號裁
    定定應執行刑為有期徒刑1年，於110年5月3日期滿執行完畢
    ，有臺灣高等法院被告前案紀錄表1份在卷可稽。被告於有
    期徒刑執行完畢後，5年內故意再犯本件法定刑有期徒刑以
    上之罪，依刑法第47條第1項之規定，構成累犯，然依司法
    院釋字第775號解釋所示，為避免發生罪刑不相當之情形，
    法院就該個案應依該解釋意旨，就累犯制度之目的及罪刑相
    當原則等綜合考量，裁量是否加重其刑。本院斟酌司法院釋
    字第775號解釋意旨，認被告於執行完畢後未及5年又再犯本
    案，且均為違反就業服務法案件，足見其刑罰反應力薄弱，
    而本案並無應處最低法定刑，又無刑法第59條規定得減輕之
    情形，且適用累犯加重規定時，亦無超過其所應負擔罪責之
    情事，爰依刑法第47條第1項之規定加重其刑。
　㈢爰審酌被告為牟私利，先前業經裁罰，仍不知警惕本次再非
    法聘僱外國人，危及我國主管機關對外籍勞工管理之正確性
    ，且影響國內勞動市場及國人就業權益；兼衡其犯罪動機、
    目的、手段、非法聘僱期間僅3日，及人數2名，所生危害及
    犯後坦承犯行之態度；暨其於本院自述先前係油漆工，因身
    體狀況不佳，目前無業，國中畢業、未婚，無子，核其智識
    程度、工作及家庭生活狀況一切情狀，量處如主文所示之刑
    ，併諭知易科罰金之折算標準，以資儆懲。
據上論斷，應依刑事訴訟法第273條之1第1項、第299條第1項前
段、第310條之2、第454條第2項（本件依刑事判決精簡原則，僅
記載程序法條文），判決如主文。　　
本案經檢察官許華偉提起公訴，檢察官高振瑋到庭執行職務。
中　　華　　民　　國　　111 　年　　9 　　月　　30　　日
　　　　　　　　　刑事第四庭    法　官　 張  菁
以上正本證明與原本無異。
如不服本判決應於收受本判決後20日內向本院提出上訴書狀，並
應敘述具體理由。其未敘述上訴理由者，應於上訴期間屆滿後20
日內向本院補提理由書狀（均須按他造當事人之人數附繕本）「
切勿逕送上級法院」。 
　　　　　　　　　　　　　　　　書記官   黃千禾
中　　華　　民　　國　　111 　年　　9 　　月　　30　　日
附錄本判決論罪科刑之法條：
就業服務法第63條第1項
違反第44條或第57條第1款、第2款規定者，處新臺幣15萬元以上
75萬元以下罰鍰。五年內再違反者，處3年以下有期徒刑、拘役
或科或併科新臺幣120萬元以下罰金。

就業服務法第57條
（雇主行為之限制）
雇主聘僱外國人不得有下列情事：
一、聘僱未經許可、許可失效或他人所申請聘僱之外國人。
二、以本人名義聘僱外國人為他人工作。
三、指派所聘僱之外國人從事許可以外之工作。
四、未經許可，指派所聘僱從事第46條第1項第8款至第10款規定
    工作之外國人變更工作場所。
五、未依規定安排所聘僱之外國人接受健康檢查或未依規定將健
    康檢查結果函報衛生主管機關。
六、因聘僱外國人致生解僱或資遣本國勞工之結果。
七、對所聘僱之外國人以強暴脅迫或其他非法之方法，強制其從
    事勞動。
八、非法扣留或侵占所聘僱外國人之護照、居留證件或財物。
九、其他違反本法或依本法所發布之命令。

附件
臺灣臺南地方檢察署檢察官起訴書
                                    111年度偵字第14300號
　　被　　　告　許志守　男　50歲（民國00年0月00日生）
　　　　　　　　　　　　住○○市○○區○○里○○○路000
　　　　　　　　　　　　號
　　　　　　　　　　　　居苗栗縣○○鎮○○街000○0號
　　　　　　　　　　　　國民身分證統一編號：Z000000000號

上列被告因違反就業服務法案件，業經偵查終結，認應該提起公
訴，茲將犯罪事實及證據並所犯法條分敘如下：
　　　　　犯罪事實
一、許志守於民國106年12月間聘僱3名未經許可之越南國人，到
    新北市五股區觀音山遊客中心從事鋪設地磚工作，於同年12
    月20日為新北市政府警察局蘆洲分局查獲，主管機關新北市
    政府於107年2月26日以新北府勞外字第1070340223號裁處書
    ，作成違反就業服務法第57條第1款規定依同法第63條第1項
    前段規定處新臺幣（下同）15萬元罰鍰之書面行政處分，並
    於107年4月17日合法送達許志守而發生效力，且該行政處分
    嗣未經撤銷或廢止。其後，許志守於5年內屢次違反就業服
    務法第57條第1款規定，經法院依同法第63條第1項後段規定
    判處拘役及有期徒刑。詎許志守於111年1月10日及同年月11
    日，又基於違反就業服務法之接續犯意，以每日新臺幣（下
    同）1,500元至1,600元不等工資，接續聘僱許可已失效之外
    國人即越南籍之NGUYEN THI HUONG（下稱中文姓名「阮氏紅
    」）與HOANG VAN HAU（下稱中文姓名「黃文後」），並與
    不知情之鄭界元締結承攬合約，並傳訊予阮氏紅與黃文後2
    人，2人收訊後即先後自111年1月10日及同年月11日起，至
    臺南市○○區○○段0000號地號土地即「大任之翼」建案工地，
    從事水箱粉光與泥作等工作。迄至111年1月12日上午9時30
    分許，為內政部移民署南區事務大隊臺南市專勤隊（下稱「
    移民署臺南市專勤隊」）當場查獲，始悉上情。
二、案經內政部移民署南區事務大隊臺南市專勤隊移送偵辦。
　　　　　證據並所犯法條
一、被告許志守經傳未到，惟於警詢中就上開時、地之犯罪事實
    坦承不諱，核與證人鄭界元警詢中所述大致相符，並有工程
    承攬合約書、寶來建設股份有限公司工程合約影本、移民署
    臺南市專勤隊111年6月9日移署南南勤字第1118262955號書
    函各1份與內政部移民署外人居停留資料查詢（外勞）明細
    內容、移民署臺南市專勤隊調查筆錄各2份附卷可稽，足認
    被告自白與事實相符。本件事證明確，被告犯嫌應堪認定。
二、核被告所為，係涉就業服務法第63條第1項後段之5年內再違
    反同法第57條第1款規定之罪嫌。
三、依刑事訴訟法第251條第1項提起公訴。
    此　  致
臺灣臺南地方法院
中　　華　　民　　國　 111　　年　　8 　　月　　1 　　日
                              檢  察  官  許 華 偉
本件證明與原本無異
中　　華　　民　　國　 111　　年　　8 　　月　　10　　日
                              書  記  官  劉 豫 瑛